【裁判字號】    98,交訴,13
【裁判日期】    981020
【裁判案由】    肇事逃逸等
【裁判全文】
臺灣臺東地方法院刑事判決              98年度交訴字第13號
公  訴  人  臺灣臺東地方法院檢察署檢察官
被      告  甲○○
上列被告因公共危險等案件，經檢察官提起公訴（98年度偵字第
1030、1363號），本院依簡式審判程序審理，並判決如下：
    主    文
甲○○駕駛動力交通工具肇事，致人受傷而逃逸，處有期徒刑柒
月。緩刑年，緩刑期內，付保護管束。
    犯罪事實
一、甲○○於民國98年5月9日凌晨1時5分許，駕駛車牌號碼WR－
    5439號自小客車，沿臺東縣臺東市○○○路82巷由北往南方
    向行駛，行經同市○○○路82巷與更生北路口前，理應注意
    行經閃光紅燈號誌之交岔路口，應減速接近，先停止於交岔
    路口前，讓幹道車優先通行後認為安全時，方得續行，而依
    當時天候晴、日間有自然光線、路面乾燥、無缺陷、無障礙
    物，視距良好，按當時情形並無不能注意之情事，詎疏未注
    意及此，即貿然駛出巷口，適丙○○騎乘車牌號誌TC5－455
    號輕型機車，沿同市○○○路由東往西方向行駛至該路口時
    ，見林暉輝所駕之自小客車從更生北路82巷駛出，閃避不及
    ，丙○○所騎之機車前車頭遂碰撞甲○○所駕汽車左側車身
    ，丙○○因而人車倒地，並受有臉部多處創傷、左側手肘擦
    傷、下背挫傷、右側大腿疼痛、頸部扭傷及牙齒斷裂之傷害
    （涉犯過失傷害罪部分，業經告訴人於本院審理時具狀撤回
    告訴，由本院另行判決）。詎甲○○於車禍發生後下車察看
    ，明知自己駕駛車輛肇事致丙○○受傷，竟未留在現場等候
    員警前來處理或將傷者送醫，反逕自駕車離開現場而逃逸，
    嗣經路人報警處理，始經警循線查悉上情。
二、案經丙○○訴由臺東縣警察局臺東分局報告臺灣臺東地方法
    院檢察署檢察官偵查起訴。
    理    由
一、本件被告甲○○所犯係死刑、無期徒刑或最輕本刑為三年以
    上有期徒刑或高等法院管轄第一審案件以外之罪，其於準備
    程序期日就被訴事實為有罪之陳述，經本院告知簡式審判程
    式之旨，並聽取公訴人及被告之意見後，經合議庭裁定由受
    命法官獨任進行簡式審判程序，是依刑事訴訟法第273條之2
    規定，本件之證據調查，不受同法第159條第1項、第 161條
    之2、第161條之3、第163條之1及第164條至第 170條規定之
    限制，合先敘明。
二、上揭犯罪事實，業據被告甲○○於本院準備程序及審理時坦
    承不諱（見本院卷第29頁反面、第36頁、第39頁），核與證
    人即被害人丙○○於警詢時證述：其騎乘機車行經上開案發
    地點，遭被告所駕駛之自小客車擦撞，致其人車倒地而受有
    頭部外傷，被告於案發後並沒有下車處理，亦未留下聯絡資
    料，隨即駕車離開之被害情節（見警卷一第 9頁）相符，此
    外，並有衛生署臺東醫院出具之98年5月18日診斷證明書1份
    、道路交通事故現場圖、道路交通事故調查報告表（一）、
    （二）、臺東縣警察局舉發違反道路交通管理事件通知單、
    刑案現場測繪圖及案發後現場暨被害人車損照片共25幀、臺
    東分局勘察報告暨所附之勘察相片共84幀（附於警卷一第11
    頁、第16頁、第18至49頁）等件在卷足憑，足認被告之自白
    與事實相符，可以採信，本案事證至為明確，被告犯行，堪
    予認定，自應依法論科。
三、論罪科刑
(一)被告明知因駕駛車輛肇事致被害人受傷，仍駕車逃逸，核其
    所為，係犯刑法第185 條之4 駕駛動力交通工具肇事致人受
    傷而逃逸罪。
(二)爰審酌被告駕駛車輛肇事後逃逸，對於被害人之身體及求償
    權之行使危害非輕，然犯後坦承犯行，尚見悔意，並考量被
    害人所受傷勢程度、過失傷害部分業經被害人撤回告訴及被
    告犯罪之動機、目的、手段、其智識程度及生活狀況等一切
    情狀，判決如主文所示之刑。
(三)末查，被告前未曾因故意犯罪受有期徒刑以上刑之宣告，此
    有臺灣高等法院被告前案紀錄表1紙可稽，其因一時失慮，
    致罹刑典，犯後坦承犯行，且經被害人就過失傷害部分表明
    不予追究而撤回告訴，經此偵審程序，並經科刑判決，應知
    惕勵而無再犯之虞，因認所宣告之刑以暫不執行為適當，爰
    併諭知緩刑 3年，以啟自新；又被告駕車肇事逃逸，顯見其
    守法意識不足，對他人之生命及身體亦缺乏尊重，爰依刑法
    第93條第 1項之規定，令被告於緩刑期間內付保護管束，以
    資矯正（被告於緩刑期間內應確實遵守相關規定，如因故意
    犯罪致受不得易科罰金之有期徒刑以上刑之宣告者，或違反
    保護管束規則情節重大者，將撤銷緩刑並執行原有刑期）。
據上論斷，依刑事訴訟法第273條之1第1項，刑法第185條之 4、
第74條第1項第1款、第93條第1項，判決如主文。
本案經檢察官乙○○到庭執行職務。
中    華    民    國    98    年    10    月    20    日
                  交通法庭    法  官  蔡慧雯
以上正本證明與原本無異。
如不服本判決應於收受送達後10日內向本院提出上訴書狀，並應
敘述具體理由；其未敘述上訴理由者，應於上訴期間屆滿後20日
內向本院補提理由書（均須按他造當事人之人數附繕本）。「切
勿逕送上級法院」。告訴人或被害人對於本判決如有不服，請書
具不服之理由狀，請求檢察官上訴者，其上訴期間之計算係以檢
察官收受判決正本之日期為準。
                              書記官  林慧芬
中    華    民    國    98    年    10    月    21    日
附錄本案論罪科刑法條：
中華民國刑法第185條之4
駕駛動力交通工具肇事，致人死傷而逃逸者，處 6 月以上 5 年
以下有期徒刑。


司法院資訊處製作；財團法人民間司法改革基金會備份。
